---
title: "Swiss Banknote Data"
author: "Cheng-Han Shih"
date: "`r Sys.Date()`"
output: 
  html_document:
    code_folding: hide
    toc: true
    toc_depth: 2
    toc_float:
      collapsed: false
      smooth_scroll: false
---

```{r, warning = FALSE, message = FALSE}
library(MixGHD)
library(APLM)
library(corrplot)
library(ggplot2)
library(GGally)
library(DT)
```

# Data {.tabset}

## Overview

```{r, warning = FALSE, message = FALSE}
data(banknote)
datatable(banknote)
```

----

## Summary

```{r, warning = FALSE, message = FALSE}
str(banknote)
```

```{r, warning = FALSE, message = FALSE}
summary(banknote)
```

----

## Pairs Plot

```{r}
ggpairs(banknote, 
        aes(colour = c(rep("True", 100), rep("Fake", 100)), 
            alpha = 0.5), 
        upper = list(continuous = wrap("cor", size = 3)),
        lower = list(combo = wrap("facethist", bins = floor(1+3.322*log(dim(banknote)[1]))))) + 
  theme(axis.text = element_text(size = 4))
```

----

```{r}
banknote$Status  <- as.numeric(banknote$Status)-1
```

```{r}
corr_matrix <- cor(banknote)
corrplot(corr_matrix, method = "circle", type = "upper", tl.col = "black")
```

由 pairwise correlation matrix 可知 Bottom 和 Diagonal 的圓形相較於其它變數有明顯的差異；Bottom 為高度負相關、Diagonal 為高度正相關。

----

```{r}
kf <- kfcv(banknote, 20230327, 5)
```

# Naive Regression {.tabset}

## Full Model
```{r}
s1 <- 0
for(i in 1:5){
  d_test <- banknote[kf[[i]],]
  d_train <- banknote[-kf[[i]],]

  naivefit <- lm(Status ~ ., d_train)
  if(i==1){
    print(summary(naivefit))
  }
  p1 <- predict(naivefit, d_test, type = "response")
  print(table(round(p1), d_test$Status))
  s1 <- s1+sum(table(round(p1), d_test$Status)[c(1,4)])
}
print(paste0(s1/2, "%"))
```

1. **Bottom、Top、Diagonal** 三個變數為顯著影響模型的重要變數。

2. 即使在模型假設均為錯誤下，**Naive Regression** 準確值仍然非常高（**99.5%**），缺少的 0.5% 是因為有一個數據點沒有擬合到（pair 圖的 Status-Diagonal 的離群值）。

3. **K-fold cross validation** 可以使模型避免 **over fitting** 的問題。

----

## Model Selection

```{r}
s2 <- 0
for(i in 1:5){
  d_test <- banknote[kf[[i]],]
  d_train <- banknote[-kf[[i]],]

  naivefit_s <- fselect(d_train$Status, d_train[,2:7])
  if(i==1){
    print(summary(naivefit_s))
  }
  p2 <- predict(naivefit_s, d_test, type = "response")
  print(table(round(p2), d_test$Status))
  s2 <- s2+sum(table(round(p2), d_test$Status)[c(1,4)])
}
print(paste0(s2/2, "%"))
```

1. 使用 Model Selection 的方法進行選模，由 **F-value** 與 **AIC** 的選模結果相同，在這裏只留下前者。

2. 在變數選擇的部分有對變數兩兩之間做 **VIF test**，但沒有任何一組變數之間的 VIF 值大於 **5**，可能沒有嚴重的共線性問題。

3. **Diagonal** 這個變數為所有變數中影響最大的變數，單靠它模型即可有 **99％** 的準確度。

---

# Logistic Regression {.tabset}

## Full Model
```{r, warning = FALSE, message = FALSE}
s3 <- 0
for(i in 1:5){
  d_test <- banknote[kf[[i]],]
  d_train <- banknote[-kf[[i]],]

  logitfit <- glm(Status ~ ., d_train, family = binomial)
  if(i==1){
    print(summary(logitfit))
  }
  p3 <- predict(logitfit, d_test, type = "response")
  print(table(round(p3), d_test$Status))
  s3 <- s3+sum(table(round(p3), d_test$Status)[c(1,4)])
}
print(paste0(s3/2, "%"))
```

在放入全部變數的形況下 **Logistic Regression** 的結果**無法收斂**，推測為變數之間的共線性所導致。

----

## Model Selection

```{r, warning = FALSE, message = FALSE}
s3 <- 0
for(i in 1:5){
  d_test <- banknote[kf[[i]],]
  d_train <- banknote[-kf[[i]],]

  logitfit <- glm(Status ~ ., d_train[c(1,6,7)], family = binomial)
  if(i==1){
    print(summary(logitfit))
  }
  p3 <- predict(logitfit, d_test, type = "response")
  print(table(round(p3), d_test$Status))
  s3 <- s3+sum(table(round(p3), d_test$Status)[c(1,4)])
}
print(paste0(s3/2, "%"))
```

1. 在後續調整中，發現 **Diagonal** 與 **Bottom** 變數**同時放入**模型會使模型因共線性問題導致**無法收斂**。

2. 放入 **Top** 變數後使模型相較於只有 Diagonal 的模型準確度提高 **1%**。

----

# Conclusion

1. Naive Regression 在執行上最為簡單，幾乎不須任何調整即可對資料做初步的分析。不過對不同的資料處理上有不同的效果，詳情可參考[Multinomial distribution data simulation](https://hans0803.github.io/myhtml.io/DR_and_ML_mndata.html)。

2. Logistic Regression 在變數的解釋性較佳，且在運算速度上也十分方便。不過在變數處理上可能會因**共線性或過度擬合**等問題導致模型**無法收斂**，在使用上需注意。

3. 不論是哪個模型均對變數的**離群值**相當敏感，離群值會使模型的預測能力受到影響，需輔以其他方法來處理問題

----

**References**

[https://github.com/hans0803/APLM](https://github.com/hans0803/APLM)

[https://www.investopedia.com/terms/v/variance-inflation-factor.asp](https://www.investopedia.com/terms/v/variance-inflation-factor.asp)

[https://statisticsglobe.com/r-pairs-plot-example/](https://statisticsglobe.com/r-pairs-plot-example/)

[https://r-charts.com/correlation/ggpairs/](https://r-charts.com/correlation/ggpairs/)

[https://www.statisticshowto.com/choose-bin-sizes-statistics/](https://www.statisticshowto.com/choose-bin-sizes-statistics/)

[https://hans0803.github.io/myhtml.io/DR_and_ML_mndata.html](https://hans0803.github.io/myhtml.io/DR_and_ML_mndata.html)



